【裁判字號】    89,上易,1567
【裁判日期】    890623
【裁判案由】    竊盜等
【裁判全文】
臺灣高等法院刑事判決                          八十九年度上易字第一五六七號
    上  訴  人
    即  被  告  丙○○
    選任辯護人  林美倫
                林國財
右上訴人因竊盜等案件，不服臺灣士林地方法院八十八年度易字第一四八四號，中華
民國八十九年二月十七日第一審判決（起訴案號：臺灣士林地方法院檢察署八十八年
度偵字第一０一九六號）提起上訴，本院判決如左：
    主  文
原判決關於丙○○竊盜部分撤銷。
丙○○連續攜帶兇器竊盜，累犯，處有期徒刑壹年陸月。扣案之螺絲起子乙把沒收。
其他上訴駁回。
    事  實
一、丙○○前有多次違反麻醉藥品管理條例及竊盜前科，民國八十六年間又因竊盜案
    件，經臺灣桃園地方法院判處有期徒刑一年二月確定，八十七年六月十二日執行
    完畢；竟不知悔改，又意圖為自己不法之所有，並基於概括之犯意，於附表所示
    時地，攜帶客觀上足以致人死傷之兇器螺絲起子一把，乘四下無人之際，或以磚
    頭砸破車窗，或以螺絲起子打開車門，進入停於路旁之汽車內，竊取汽車內之財
    物（毀損部分未據告訴）。得手後，除將所得之現款花用外，另將部分財物丟棄
    。
二、丙○○復於民國八十八年十月五日上午七時許，在臺北市○○路、長安西路口，
    拾獲己○○所遺失之慶豐銀行金融卡一張，竟意圖為自己不法之所有，將之侵占
    入己。嗣經警於於同日上午七時三十分許，在臺北市○○○路二０八號前，經警
    查獲，並扣得前開螺絲起子一支、手套一雙及手電筒一支。
三、案經臺北市政府警察局大同分局移送臺灣士林地方法院檢察署檢察官偵查起訴。
    理  由
一、訊據上訴人即被告坦承拾獲前開金融卡並據為己有等情不諱，但否認有右揭竊盜
    犯行，辯稱伊並未竊取前開如附表所示之汽車內之財物，是因為警查獲時，警察
    叫伊承認，伊因當時害怕，始予承認云云。
二、但查右揭事實，業據上訴人於警訊及偵查中分別供認不諱，被害人戊○○、乙○
    ○、辛○○、庚○○、丁○○、甲○○、壬○○分別於警訊、偵查及原審審理中
    指訴之被害情節大致相符，並有贓物認領保管單四紙附卷可按。
三、上訴人雖以伊在警訊及偵查中俱未供承前開竊盜犯行，筆錄之記載有誤云云，唯
    經本院勘驗偵查錄音帶結果，上訴人確於偵查中坦承如本判決附表編號四、五、
    六、九、十一等次竊盜犯行無訛，有勘驗筆錄在卷可稽，參以被害人己○○、戊
    ○○、張狄龍、乙○○、庚○○、甲○○等人，於被害當時並未向警方報案，業
    據其等在警訊中指陳在卷，若非上訴人於警訊中直承犯行，警方殊無可能憑空捏
    造事實之理，上訴人所辯，顯係飾卸之詞，不足採信。本件事證明確，上訴人犯
    行應堪認定。
四、次查，扣案螺絲起子一把，為尖硬之金屬製品，客觀上係足以危害人之生命、身
    體之安全，自屬兇器；上訴人持以行竊，核其所為，係犯刑法第三百二十一條第
    一項第三款之攜帶兇器竊盜罪，其先後多次竊盜犯行，時間密接，犯罪構成要件
    相同，顯係基於概括之犯意為之，為連續犯，應依刑法第五十六條之規定論以一
    罪，並加重其刑；又上訴人於民國八十六年間因竊盜案件，經臺灣桃園地方法院
    判處有期徒刑一年二月確定，八十七年六月十二日執行完畢，有卷附前案記錄表
    可按，其於五年內再犯本案之罪，為累犯，應依刑法第四十七條規定加重其刑，
    並遞加之。如本判決附表編號一、二、四、五部分犯行，雖未經公訴人提起公訴
    ，但因與起訴部分之事實，有裁判上一罪之關係，為起訴效力所及，本院自應併
    予審理。又其拾獲被害人己○○所有之提款卡，竟意圖為自己不法之所有，將之
    侵占入己，核又係犯同法第三百三十七條之侵占遺失物罪，所犯前開二罪，犯意
    各別，罪名亦異，應予分論併罰。
五、原審就上訴人所犯竊盜部分予以論罪科刑，並宣告於刑之執行前令入勞動場強制
    工作三年，固非無見，但查：
  (一)原審認定上訴人為累犯，並認扣案螺絲起子一支為上訴人所有且供犯罪所用，應
    予宣告沒收，但據上論結欄竟未引用刑法第四十七條及第三十八條第一項第二款
    ，已有未合。
  (二)強制工作為刑罰之補充規定，旨在矯正受處分人之社會危險性之偏差行為，使受
    處分人能因強制處分之教悔而能改過遷善，以達防止再犯罪之目的；查本件上訴
    人雖有多次竊盜前科，並經判處罪刑，復再犯本案之罪，固應認其有犯竊盜罪之
    習慣，唯查上訴人現罹後天免疫不全症侯群（俗稱ａｉｄｓ），有卷附臺北市立
    性病防治所為其所開立之診斷證明書可按，衡情已不宜施以強制工作，且查上訴
    人於警訊初供及偵查中坦承犯行，犯後坦承犯行，頗知悔悟，本院認為不宜宣告
    強制工作為適當，原審未及審酌上訴人之健康狀況，而為諭知於刑之執行前令入
    勞動場所強制工作，即有未當。
  (三)如附表編號九部分，業據上訴人於偵查中自白不諱，並經被害人張狄龍於偵審中
    指訴在卷，原審徒以被害人無法指認上訴人是否為行竊之人，而認上訴人此部分
    犯行不能證明，即有未合。
七、上訴意旨否認犯罪，指摘原判決不當，固屬無理由，但原判決就竊盜部分，既有
    可議，即屬無可維持，自應由本院予以撤銷改判。爰審酌上訴人之素行、犯罪之
    動機、手段、危害社會之程度、犯後態度及其他一切情狀，量處有期徒刑一年陸
    月。扣案螺絲起子一支，為上訴人所有且供犯罪所用，應併予宣告沒收。至扣案
    手套一雙係上訴人騎乘機車所用，非本件犯罪所用，業據上訴人供承在卷，又扣
    案手電筒一支，雖為上訴人所有，但並不能證明係上訴人供犯罪所用，自無庸予
    以宣告沒收。
八、至上訴人所犯侵占部分，原審適用刑法第三百三十七條、第四十二條第二項（原
    審誤引第三項）、罰金罰鍰提高標準條例第一條前段、第二條之規定，並審酌上
    訴人之素行、犯罪動機、手段、犯後態度及其他一切情狀，量處罰金二千元，並
    諭知如易服勞役，以三百元折算一日，經核其認事用法並無違誤，量刑亦稱妥適
    ，上訴意旨，指摘原判決不當求予撤銷改判，為無理由，應駁回其上訴。
據上論斷，應依刑事訴訟法第三百六十九條第一項、第三百六十四條、第二百九十九
條第一項前段、三百六十八條、刑法第五十六條、第三百二十一條第一項第三款、第
四十七條、第三十八條第一項第二款，判決如主文。
本案經檢察官彭坤業到庭執行職務。
中      華      民      國    八十九    年      六      月   二十三     日
                                臺灣高等法院刑事第十八庭
                                    審判長法  官  吳      敦
                                          法  官  吳  明  峰
                                          法  官  林  陳  松
右正本證明與原本無異。
不得上訴。
                                          書記官  鎖  瑞  嶺
中      華      民      國    八十九    年      六      月   二十八     日
附錄本案論罪科刑法條
刑法第三百二十一條第一項第三款
犯竊盜罪而有左列情形之一者，處六月以上五年以下有期徒刑：
三、攜帶兇器而犯之者。
刑法第三百三十七條
意圖為自己或第三人不法之所有，而侵占遺失物、漂流物或其他離本人所持有之物者
，處五百元以下罰金。


司法院資訊處製作；財團法人民間司法改革基金會備份。
